# 请教陈老师：关于金融资产的初始确认

提问人：gotoschool_ 时间：2022-09-06 15:45:00
陈老师您好：
22 号准则当中讲到，金融资产的初始计量应当以公允价值为基础，请问这个公允价值是合同生效日当天的还是该金融资产入账当天的？
陈老师中秋快乐！

回答人：chenyiwei
1 、通常情况下应当是在实际取得日（即初始确认日）当天的。如果成交日和初始确认日之间间隔较短，此期间该资产公允价值无重大变化，且公允价值不能直接从活跃市场报价获取的，也可以采用成交日代替。
2 、如果涉及以常规方法买卖金融资产的情况（具体参考新CAS 22的应用指南），则因为采用“交易日会计”，故应在成交日（而不是结算日）初始确认所购入的金融资产，其初始计量金额为成交日的公允价值，即成交价。